---
title: "Analisis de Datos R"
author: "Crystal Puc, Geovani Arias"
date: "2025-10-19"
output: html_document
---

```{r setup, include=FALSE}
knitr::opts_chunk$set(echo = TRUE)
```
## Descripción

La siguiente tarea tiene como objetivo reforzar los conceptos de programación en lenguaje `R`.

---

## Vectores atómicos

### 1️⃣ Vector que representa {2^i}_{i=1}^{20}
```{r}
vector1 <- 2^(1:20)
vector1
```

### 2️⃣ Vector que representa {2n+1}_{n=4}^{13}
```{r}
vector2 <- 2*(4:13) + 1
vector2
```

### 3️⃣ Intersección {2n+1}_{n=4}^{13} ∩ {2^i}_{i=1}^{20}
```{r}
interseccion <- intersect(vector1, vector2)
interseccion
```

### 4️⃣ Vector {sin(2*pi*t)}_{t=1}^{5}
```{r}
vector3 <- sin(2*pi*(1:5))
vector3
```

### 5️⃣ Vector de 10 números aleatorios uniformes
```{r}
set.seed(123)
vector4 <- runif(10)
vector4
```

### 6️⃣ Primeras 15 letras del abecedario en mayúsculas
```{r}
vector5 <- LETTERS[1:15]
vector5
```

---

## Tipos de vectores mixtos

```{r}
x1 <- c("1","2",2+3i,5+41)
x2 <- log(c(T,T,T,T,F))
x3 <- !(c(1,3,4,12,12.1,99,100))
x4 <- c(1,2,3) < "a"
x5 <- 1:10
```

| Vector | Tipo | Descripción |
|---------|------|-------------|
| `x1` | character | Coerción a texto |
| `x2` | double | Logaritmo de valores lógicos |
| `x3` | logical | Negación de números (no cero = TRUE) |
| `x4` | logical | Comparación entre numérico y texto |
| `x5` | integer | Secuencia entera del 1 al 10 |

---

## Matrices

```{r}
mat1 <- matrix(c("a","b","c","d","e","f"), nrow = 2, ncol = 3)
mat2 <- matrix("a", nrow = 4, ncol = 4)
mat3 <- matrix(letters[1:25], nrow = 5, ncol = 5)
mat4 <- matrix(c(1+2i,3+4i,5+6i,7+8i), nrow = 2)

mat1; mat2; mat3; mat4
```

### Otras formas de generar matrices
```{r}
m1 <- rbind(c(1,2,3), c(4,5,6))
m2 <- cbind(c(1,4), c(2,5), c(3,6))
m1; m2
```

---

## Listas

```{r}
x <- list(1, "a", 2+3i, T, F, 1L)
```

### Dimensión de una lista
```{r}
dim(x) <- c(2,3)
x
```

### Acceso a elementos
```{r}
x[1,2]
x[2,3]
```

### Combinación con `c()`
```{r}
resultado <- c(list("a"), 2+3i)
typeof(resultado)
```

> `resultado` es un vector **complex**, no una lista.  
> Para mantenerlo como lista: `list("a", 2+3i)`.

---

## Gráficos y archivos

```{r eval=FALSE}
for (i in 1:40) {
  datos <- runif(20)
  nombre_txt <- paste0("archivo_", i, ".txt")
  write(datos, nombre_txt, sep = "\n")
  nombre_pdf <- paste0("grafico_", i, ".pdf")
  pdf(nombre_pdf)
  plot(datos, type = "l", main = paste("Gráfico", i))
  dev.off()
}
```

---

## Referencias

- Manual base de R.
- Documentación `?matrix`, `?list`, `?plot`.
- Material del curso previo.

